sl-SI: Razred dvižnega plina: Razred I; Razred II; Razred III; Razred IV; Razred V; Drugo
it: classe di sollevamento a gas: Classe I; Classe II; Classe III; Classe IV; Classe V; Altro
sk-SK: Trieda plynových vzpier: Trieda I; Trieda II; Trieda III; Trieda IV; Trieda V; Iná
ru: Класс газлифта: Класс I; Класс II; Класс III; Класс IV; Класс V; Другое
cs: Třída plynového pístu: Třída I; Třída II; Třída III; Třída IV; Třída V; Ostatní
lt-LT: Dujinio pakėlėjo klasė: I klasė; II klasė; III klasė; IV klasė; V klasė; Kita
ko: 가스 리프트 클래스: 클래스 I; 클래스 II; 클래스 III; 클래스 IV; 클래스 V; 기타
th: ระดับตัวยกแก๊ส: Class I; Class II; Class III; Class IV; Class V; อื่นๆ
nb: Gassløftklasse: Klasse I; Klasse II; Klasse III; Klasse IV; Klasse V; Annet
vi: Cấp độ nâng bằng khí nén: Loại I; Loại II; Loại III; Loại IV; Loại V; Khác
da: Klasse for gaslift: Klasse I; Klasse II; Klasse III; Klasse IV; Klasse V; Andet
es: Clase de elevación a gas: Clase I; Clase II; Clase III; Clase IV; Clase V; Otra
ja: ガスリフトクラス: クラス I; クラス II; クラス III; クラス IV; クラス V; その他
hr-HR: Klasa plinskog dizala: Klasa I; Klasa II; Klasa III; Klasa IV; Klasa V; Ostalo
fr: Classe du vérin à gaz: Classe I; Classe II; Classe III; Classe IV; Classe V; Autre
fi: Kaasujousiluokka: Luokka I; Luokka II; Luokka III; Luokka IV; Luokka V; Muu
tr: Gazlı amortisör sınıfı: Sınıf I; Sınıf II; Sınıf III; Sınıf IV; Sınıf V; Diğer
ro-RO: Clasa de ridicare a gazului: Clasa I; Clasa II; Clasa III; Clasa IV; Clasa V; Altele
el: Κατηγορία ανελκυστήρα αερίου: Κλάση I; Κλάση II; Κλάση III; Κλάση IV; Κλάση V; Άλλο
sv: Klass för gaslyft: Klass I; Klass II; Klass III; Klass IV; Klass V; Övrigt
de: Gasfederklasse: Klasse I; Klasse II; Klasse III; Klasse IV; Klasse V; Sonstige
pt-PT: classe de elevação a gás: Classe I; Classe II; Classe III; Classe IV; Classe V; Outra
hu: Gázrugós emelő osztály: I. osztály; II. osztály; III. osztály; IV. osztály; V. osztály; Egyéb
pl: Klasa podnośnika gazowego: Klasa I; Klasa II; Klasa III; Klasa IV; Klasa V; Inna
zh-TW: 氣壓棒等級: 1 級; 2 級; 3 級; 4 級; 5 級; 其他
bg-BG: Клас на газовия амортисьор: Клас I; Клас II; Клас III; Клас IV; Клас V; Друго
nl: Gasveerklasse: Klasse I; Klasse II; Klasse III; Klasse IV; Klasse V; Overig
pt-BR: Classe de elevação a gás: Classe I; Classe II; Classe III; Classe IV; Classe V; Outro
en: Gas lift class: Class I; Class II; Class III; Class IV; Class V; Other
zh-CN: 气撑等级: I 级; II 级; III 级; IV 级; V 级; 其他